---
title: "solucion 2"
output: github_document
---

```{r eval=FALSE, include=FALSE}
setwd("~/Documents/AMV/P1")
```

```{r }
library(ggplot2)
library(plotly)
#library(UsingR)
#library(DataExplorer)
```

```{r eval=FALSE, include=FALSE}
rm(list = ls(all = TRUE)) #para limpiar datos
```


```{r}
datos2 <- read.csv("https://www.dropbox.com/s/xn5cci0syr02drm/floresb.csv?dl=1")
#View(datos2)
```

## pregunta 2: Escribir los nombres de las variables categoricas de la base de datos

```{r}
str(datos2) 
summary(datos2)
```

## pregunta 3: Escribe un código para realizar un scatter plot (grafica de puntos) de todas las especies; graficando la longitud del pétalo vs longitud del sépalo .

```{r}
p1 <- ggplot(datos2, aes(x=Petal.Length, y=Sepal.Length)) + geom_point() 

ggplotly(p1)
```

## pregunta 4: Modifica la gráfica de puntos de la longitud del pétalo vs longitud del sépalo  para que ahora se puedan distinguir las tres especies (un color diferente cada una)  .

```{r}
p2 <- ggplot(datos2, aes(x=Petal.Length, y=Sepal.Length)) + geom_point(aes(col=Species)) 

ggplotly(p2)
```

## preguntas 5: Analicemos usando box-plot los valores de longitud y el ancho de los pétalos en función de las especies de flores.

```{r}
g1 <- ggplot(datos2, aes(x=factor(Species), y=Petal.Length)) + geom_boxplot() 
g2 <- ggplot(datos2, aes(x=factor(Species), y=Petal.Width)) + geom_boxplot() 

ggplotly(g1)
ggplotly(g2)

```

## pregunta 6: Mediante una grafica de plotly; grafica a las especies de flores contra longitud del pétalo, Y reporta los valores exactos de la mediana, y el rango Inter cuartil. 

```{r}
g3 <- ggplot(datos2, aes(x=factor(Species), y=Petal.Length)) + geom_boxplot() 

ggplotly(g3)
```

## pregunta 7: Mediante una grafica de plotly;  grafica a las especies de flores contra ancho del pétalo, Y reporta los valores exactos de la mediana, y el rango Inter cuartil.

```{r}
g4 <- ggplot(datos2, aes(x=factor(Species), y=Petal.Width)) + geom_boxplot() 

ggplotly(g4)
```

##: Pregunta 10: Haz un subgrupo con la especia Setosa y reporta con plotly los valores de los sépalos, TODOS

```{r}
sub1<-subset(datos2, Species=="setosa")
head(sub1)
 
p3 <- ggplot(sub1)+geom_boxplot(aes(Species, Sepal.Length, fill=Species))+ ggtitle("Gráfica de longitud de petalos de la especie setosa") 
ggplotly(p3)

p4 <- ggplot(sub1)+geom_boxplot(aes(Species, Sepal.Width, fill=Species))+ ggtitle("Gráfica de ancho de petalos de la especie setosa")
ggplotly(p4)
```
